【裁判字號】    94,易,1759
【裁判日期】    950124
【裁判案由】    竊盜
【裁判全文】
臺灣臺中地方法院刑事判決              94年度易字第1759號
公  訴  人  臺灣臺中地方法院檢察署檢察官
被      告  甲○
                 （另案在臺灣臺中監獄執行中）
上列被告因竊盜案件，經檢察官聲請以簡易判決處刑（九十四年
度速偵字第三０二九號）及移送併案審理（九十四年度偵字第一
六四六０號、一七五四六號、九十五年度偵字第一三七號），本
院豐原簡易庭認不宜逕以簡易判決處刑，簽由刑事普通庭審理（
九十四年度豐簡字第五六三號），本院合議庭裁定改以簡式審判
程序審理後，判決如下：
    主  文
甲○連續竊盜，累犯，處有期徒刑壹年。扣案機車鑰匙支沒收
。
    事  實
一、甲○前曾於民國九十二年間，因犯竊盜罪，經本院於九十二
    年五月二十八日以九十二年度豐簡字第三一七號判處有期徒
    刑五月，於同年六月二十三日確定，並於九十三年二月十九
    日執行完畢，猶不知悔改，竟基於意圖為自己不法所有之概
    括犯意，先後：（一）於九十四年七月二十六日上午十時許
    ，在臺中縣神岡鄉○○村○○路一七二０巷「空軍單身退員
    宿舍」內某處，以自備鑰匙一支，竊取甄倫斌所有車牌號碼
    ＴＢＹ－二０二號輕型機車一輛，得手後供己騎用。嗣於同
    年月三十日下午七時四十分許，在臺中縣大雅鄉○○村○○
    ○路大雅公園旁為警查獲，並扣得甲○所有供竊盜所用之鑰
    匙一支。（二）於九十四年九月二十一日上午十時許，在臺
    中縣大雅鄉○○路某處，以自備鑰匙竊取紀建榮所有，已於
    同年月九日遭不明人士竊取而棄置於該處之車號ＪＲＶ－四
    九六號（檢察官併辦意旨誤載為ＪＶＲ－四九六號）重型機
    車一輛，得手後，供己使用。嗣於九十四年九月二十四日中
    午十二時三十分許，為警在臺中市○○鄉○○路文政街口查
    獲，並扣得甲○所有供竊盜所用之鑰匙一支。（三）於九十
    四年十月二十二日下午九時許，在臺中縣大雅鄉○○○路四
    二六號騎樓下，以自備鑰匙竊取王明義所有之車牌號碼為Ｎ
    ＱＡ－八九三號之重型機車一輛，得手後，供己使用。嗣於
    九十四年十月二十五日下午二時許，為警在臺中縣龍井鄉○
    ○路與新庄街一段路口查獲，並扣得甲○所有供竊盜所用之
    鑰匙一支。（四）於九十四年十二月二十三日下午九時許，
    在臺中縣大雅鄉○○○路與中山路口，趁周榮賢所有之車號
    ＬＧＹ－二三五號重型機車停在該處，且鑰匙未取走之際，
    徒手竊取該車，得手後供己騎用，惟即為警查獲。
二、案經臺中縣警察局豐原分局、烏日分局分別移送臺灣臺中地
    方法院檢察署檢察官偵查後聲請簡易判決處刑及移送併案審
    理。
    理  由
一、訊據被告甲○對於上開時、地，連續竊盜被害人所有機車之
    事實均坦承不諱，並經證人即被害人甄倫斌、紀建榮、王明
    義、周榮賢等人於警詢時證述綦詳，復有贓物認領保管單四
    份、現場照片八張、現場圖二紙附卷可稽，且有扣案之鑰匙
    三支可資佐證，足認被告之自白與事實相符。本件事證明確
    ，被告之犯行堪以認定。
二、核被告甲○所為，係犯刑法第三百二十條第一項之竊盜罪。
    被告先後四次竊盜犯行，時間緊接，觸犯構成要件相同之罪
    名，顯係基於概括之犯意反覆為之，為連續犯，依刑法第五
    十六條之規定以一罪論，並加重其刑。而被告所為如事實欄
    一之（二）至（四）所示之竊盜事實部分，雖未據公訴人起
    訴，然因此部分與前揭公訴人起訴經判處有罪之竊盜犯罪事
    實，有連續犯之裁判上一罪關係，應為起訴效力所及，本院
    自得併予審理。又被告前曾於九十二年間，因犯竊盜罪，經
    本院於九十二年五月二十八日以九十二年度豐簡字第三一七
    號判處有期徒刑五月，於同年六月二十三日確定，並於九十
    三年二月十九日執行完畢，此有臺灣高等法院被告前案紀錄
    表在卷可憑，其受有期徒刑之執行完畢後，於五年內再犯有
    期徒刑以上之罪，為累犯，應依同法第四十七條之規定，遞
    加重其刑。爰審酌被告素行不良，曾有竊盜前科，僅為牟一
    己之私，圖有代步工具使用，即恣意竊取他人置放於路旁之
    機車，視他人財物為俎上肉，造成他人損失及不便，且嚴重
    影響社會秩序及犯後坦承犯行，態度良好等一切情狀，量處
    如主文所示之刑，以資懲儆。公訴人雖具體求刑有期徒刑八
    月，惟本院考量被告前已有竊盜前科，竟一再為竊盜犯行不
    輟，足見不知改過，認本件應量處被告如主文所示之主刑為
    適當，併予敘明。末查，扣案機車鑰匙三支，係被告所有且
    供其犯罪所用之物，業據被告於本院審理中供明在卷，爰依
    刑法第三十八條第一項第二款之規定宣告沒收之。
三、至移送併案審理部分（九十四年度偵字第一六四六０號、一
    七五四六號、九十五年度偵字第一三七號），即上揭被告所
    為如事實欄一之（二）、（三）、（四）所示之竊盜犯行，
    雖均未據公訴人起訴，然因此部分與前揭公訴人起訴成罪之
    竊盜部分，有連續犯之裁判上一罪關係，應為起訴效力所及
    ，基於審判不可分之原則，本院自得併予審理，附此敘明。
據上論斷，應依刑事訴訟法第四百五十二條、第二百七十三條之
一第一項、第二百九十九條第一項前段，刑法第五十六條、第三
百二十條第一項、第四十七條、第三十八條第一項第二款，罰金
罰鍰提高標準條例第一條前段，判決如主文。
中    華    民    國    95    年    1     月    24    日
                        臺灣臺中地方法院刑事第十一庭
                                法  官  王世華
以上正本證明與原本無異。
如不服本判決，應於判決送達後10日內，向本院提出上訴狀。
                                書記官  劉易柔
中    華    民    國    95    年    1     月    24    日
附錄法條：
中華民國刑法第三百二十條
 (普通竊盜罪、竊佔罪)
意圖為自己或第三人不法之所有，而竊取他人之動產者，為竊盜
罪，處五年以下有期徒刑、拘役或五百元以下罰金。
意圖為自己或第三人不法之利益，而竊佔他人之不動產者，依前
項之規定處斷。
前二項之未遂犯罰之。


司法院資訊處製作；財團法人民間司法改革基金會備份。
